【裁判字號】    98,審交易,563
【裁判日期】    981223
【裁判案由】    業務過失傷害
【裁判全文】
臺灣士林地方法院刑事判決           98年度審交易字第563號
公  訴  人  臺灣士林地方法院檢察署檢察官
被      告  乙○○
上列被告因業務過失傷害案件，經檢察官提起公訴（98年度偵字
第12135 號），被告於準備程序中就被訴事實為有罪之陳述，本
院裁定改依簡式審判程序審理，並判決如下：
    主  文
乙○○從事業務之人，因業務上之過失傷害人，處有期徒刑伍月
，如易科罰金以新臺幣壹仟元折算壹日。
    事  實
一、乙○○係營業小客車司機，平日以駕駛為業，為從事駕駛業
    務之人，於民國98年1 月22日下午3 時40分許，駕駛車牌38
    5-EJ號營業小客車，沿臺北市內湖區○○○路○ 段296 巷31
    弄由西往東（支線道）方向行駛，行該路段與民權東路6 段
    296 巷交岔路口時，本應注意駕駛人駕駛汽車，應遵守道路
    交通標誌、標線、號誌之指示，且行駛至無號誌之交岔路口
    ，支線道應暫停讓幹線道車先行，而依當時天候、路況情形
    皆良好，並無不能注意之情事，竟疏未注意依其所行道路上
    劃設「停」字標線，應暫停讓幹線道車先行，即貿然前行，
    適邱坤冠騎駛車牌CWX-312 號重型機車後座搭載甲○○，沿
    民權東路6 段296 巷由南往北（幹線道）方向行駛，行經該
    交岔路口時，因閃避不及，與乙○○駕駛之營業小客車發生
    擦撞，致邱坤冠人車倒地，甲○○因而受有頸椎第5 、6 節
    、第6 、7 節椎間盤突出、左下肢多處擦挫傷等普通傷害。
    經警據報前往處理，乙○○當場承認為肇事者而自首上情。
二、案經甲○○訴由臺北市政府警察局內湖分局報告臺灣士林地
    方法院檢察署檢察官偵查起訴。
    理  由
一、訊據被告乙○○對上開時、地，因上開違規駕駛行為致被害
    人甲○○受有頸椎第5 、6 節、第6 、7 節椎間盤突出、左
    下肢多處擦挫傷等傷害之事實，業據被告乙○○迭於警詢、
    檢察官偵查及本院準備程序期日、審理中坦承不諱，核與證
    人即告訴人甲○○、證人邱坤冠分別於警詢、檢察官偵查中
    所證述之情節相符，並有國防醫學院三軍總醫院附設民眾診
    療服務處出具之北市衛醫字第0501110514號診斷證明書影本
    、道路交通事故現場圖、臺北市政府警察局內湖分局交通分
    隊道路交通事故補充資料表、道路交通事故調查報告表（一
    ）、（二）各1 份、臺北市政府警察局內湖分局交通分隊道
    路交通事故談話紀錄表2 紙及現場照片8 張附卷可佐，應甚
    明確。
二、按駕駛人駕駛汽車，應遵守道路交通標誌、標線、號誌之指
    示，又汽車行至無號誌或號誌故障而無交通指揮人員指揮之
    交岔路口，支線道車應暫停讓幹線道車先行，道路交通安全
    規則第90條前段、第102 條第1 項第2 款前段分別訂有明文
    ；復按「停」標字，用以指示車輛至此必須停車再開，設於
    停止線將近之處，道路交通標誌標線號誌設置規則第177 條
    亦有明文。查上開民權東路6 段296 巷315 弄西往東方向路
    口，地面劃設有白色「停止線」及「停」標字，此有道路交
    通事故現場圖及該交岔路口現場照片1 張在卷可稽，故東西
    向之民權東路6 段296 巷31弄道路係支線道，而南北向之民
    權東路6 段296 巷道路係幹線道，洵堪認定。次按道路交通
    管理處罰條例及道路交通規則有關「讓車」之規定，旨在確
    認行車順序及劃分道路路權，以維護交通往來之安全。故所
    謂「讓」，當指車輛駕駛人必須將車輛暫停，待有路權之他
    車輛駕駛人通過，安全無虞時，始能再繼續通行之謂。以此
    解釋交岔路口支線道車應讓幹線道車先行規定之旨，支線道
    車在遇前方交岔路口時，除應先暫停於同車道與交岔路口最
    靠近同向車道之垂直線（停止線）後方，讓幹線道車先行通
    過外，在駛進路口跨越幹線道之過程中，也須隨時注意幹線
    道之車況，作停讓之準備。被告駕駛上開車號營業小客車自
    應注意上述道路交通安全之規定，且依上開卷證所示，當時
    天候、路況情形皆良好，並無不能注意之情形，竟疏未注意
    ，以致肇事，被告之行為自有過失，且被告之過失行為與告
    訴人所受傷害間，有相當因果關係。本件事證明確，被告乙
    ○○業務過失傷害之犯行，堪以認定，應依法論科。
三、核被告所為，係犯刑法第284 條第2 項前段之業務過失傷害
    罪。又被告於犯罪未被有偵查權之機關或公務員發覺前，向
    到場處理之員警自首犯行，並接受審判，有北市○○○○○
    道路交通事故肇事人自首情形紀錄表1 紙在卷（參見偵查卷
    第21頁）可憑，乃依刑法第62條前段自首之規定減輕其刑。
    爰審酌被告業務過失之程度不輕、告訴人甲○○所受之傷勢
    ，迄今因賠償金額差距甚大而無法與告訴人達成和解，惟被
    告於本院審理中已坦承過失傷害犯行，及其品行、智識程度
    及家庭經濟狀況等一切情狀，量處如主文所示之刑，並諭知
    易科罰金之折算標準，以示儆懲。
據上論斷，應依刑事訴訟法第273 條之1 第1 項、第299 條第1
項前段，刑法第284 條第2 項前段、第62條前段、第41條第1 項
前段，刑法施行法第1 條之1 第1 項、第2 項前段，判決如主文
。
本案經檢察官蔡元仕到庭執行職務。
中    華    民    國    98    年    12    月    23    日
                  刑事第一庭法  官  雷雯華
以上正本證明與原本無異。
如不服本判決，應於收受送達後10日內向本院提出上訴書狀，其
未敘述上訴之理由者並得於提起上訴後20日內向本院補提理由書
（均須按他造當事人之人數附繕本）「切勿逕送上級法院」。
                            書記官  陳麗津
中    華    民    國    98    年    12    月    23    日
附錄本案論罪科刑法條之依據：
刑法第284 條第2 項：
從事業務之人，因業務上之過失傷害人者，處1 年以下有期徒刑
、拘役或1 千元以下罰金，致重傷者，處3 年以下有期徒刑、拘
役或2 千元以下罰金。


司法院資訊處製作；財團法人民間司法改革基金會備份。
